臺灣臺中地方法院民事裁定     
                                    111年度勞小上字第2號
上  訴  人  有限責任臺中市第一理貨勞動合作社

法定代理人  楊淑芬  


訴訟代理人  陳建三律師
            賴元禧律師
被上訴人    楊彥泓  
上列當事人間請求給付資遣費等事件，上訴人對於民國111年3月
8日本院110年度勞小字第112號第一審判決提起上訴，本院裁定
如下：
    主    文
上訴駁回。
第二審訴訟費用新臺幣1,500 元由上訴人負擔。
    理    由
一、本件上訴意旨略以：㈠上訴人無指定或安排被上訴人工作內
    容、時間、地點，次承攬契約亦未規定勞務必須由被上訴人
    親自執行，原審判決所據多項事實均與客觀事實相悖；且依
    兩造間之次承攬契約書、上訴人之假單、薪水借支單、周借
    支核對表等資料，可證兩造間非屬僱傭之勞動關係，而屬承
    攬關係。原審判決對於上訴人於原審所提之諸多證據資料全
    未加以論述，逕認兩造屬勞動契約關係，足徵判決已淪於恣
    意。原審判決驟認上訴人收取管銷費用屬扣發工資，有違社
    會一般通念，亦與勞動合作社之組織特性相悖等語，提起上
    訴。並聲明：㈠原判決廢棄。㈡上開廢棄部分，被上訴人於第
    一審之訴駁回。
二、被上訴人答辯略以：㈠上訴人未具體指摘原審判決有如何違
    背法律情事，更未指明原審判決所違反之法令條項或其內容
    以及訴訟資料有何判決違背法令之具體事實，顯見上訴不合
    法。㈡兩造間確實為僱傭關係，上訴人提出之財政部台財稅
    字第10804507530號函主張對於提供勞務之社員與勞動合作
    社並無僱傭關係，勞動合作社對於個人社員收取管銷費用實
    屬常態，惟僅係財政部針對勞動合作社以其名義對外承攬勞
    務收取之價款，應如何課徵營業稅及所得稅所為之說明，並
    非認定勞動合作社之組織型態必為承攬關係等語置辯，並答
    辯聲明：上訴駁回。
三、按對於小額程序之第一審裁判之上訴，非以其違背法令為理
    由，不得為之；又上訴狀內應記載上訴理由，表明㈠原判決
    所違背之法令及其具體內容。㈡依訴訟資料可認為原判決有
    違背法令之具體事實。民事訴訟法第436條之24第2項、第43
    6條之25分別定有明文。又提起上訴，應以上訴狀表明㈢對於
    第一審判決不服之程度，及應如何廢棄或變更之聲明，同法
    第441條第1項第3款亦定有明文，此依同法第436條之32第2
    項規定，於小額事件之上訴程序準用之。又所謂判決有違背
    法令，乃指判決不適用法規或適用不當，亦為同法第468條
    所明定，此亦為小額事件之上訴程序所準用（民事訴訟法第
    436條之32第2項參照）。而以判決有不適用法規或適用不當
    為上訴理由時，其上訴狀或理由書應有具體之指摘，並揭示
    該法規之條項或內容，若係成文法以外之法則，應揭示該法
    則之旨趣，倘為司法院解釋或最高法院之判例，則應揭示該
    判解之字號或其內容，如依民事訴訟法第469條所列第1款至
    第5款理由提起上訴時（第6款未準用，參照民事訴訟法第43
    6條之32第2項規定），其上訴狀或理由書應揭示合於該條款
    之事實，上訴理由狀如未依此項方法表明者，即難認為已對
    原判決之違背法令有具體之揭示，其上訴自難認為合法，最
    高法院亦著有71年臺上字第314號判例意旨可資參照。次按
    上訴不合法者，第二審法院應以裁定駁回之，民事訴訟法第
    444條第1項前段定有明文，且於小額事件之上訴程序亦準用
    之，此參照民事訴訟法第436條之32第2項規定自明。
四、按取捨證據認定事實屬於事實審法院之職權，若其認定並不
    違背法令，即不許任意指摘其認定不當，以為上訴理由（最
    高法院28年上字第1515號判例參照）。經查：上訴人前揭理
    由陳述，核屬係就原審取捨證據、認定事實之職權行使，並
    未具體表明原審判決係不適用何項法規、適用何項法規不當
    或有民事訴訟法第469條所列第1款至第5款之情形，更未指
    明其所違反法令之條項或內容，亦未具體指摘原審判決究係
    違反何種經驗法則或論理法則，及依訴訟資料可認為原判決
    有違背法令之具體事實，而合於不適用法規之情形，自難認
    對原審判決之如何違背法令已有具體之指摘，揆諸首揭法規
    並判例意旨及說明，難謂上訴人已合法表明上訴理由，其上
    訴自不能認為合法，應予駁回。
五、依民事訴訟法第436條之32第1項準用同法第436條之19規定
    ，小額訴訟程序之第二審法院為訴訟費用之裁判時，應確定
    其訴訟費用額。查本件第二審訴訟費用額確定為新臺幣1,50
    0元，爰依前開規定諭知如主文第2項所示。
六、據上論結，本件上訴為不合法，依民事訴訟法第436條之32
    第1項、第2項、第444條第1項、第95條、第78條、第436條
    之19第1項，裁定如主文。　
中　　華　　民　　國　　111 　年　　6 　　月　　9 　　日
                  勞動法庭    審判長法  官  鄭舜元
　　　　　　　　　                  法  官  何世全 
　　　　　　　　　                  法  官  吳昀儒
正本係照原本作成。
本裁定不得抗告。
中　　華　　民　　國　　111 　年　　6 　　月　　9 　　日
                                  書記官  何惠文